src/fst/morphology/affixes/inflections-NUM.lexc
!PAS PÅ. Udkommenteret linie 2. Kan ikke finde eksempler på andet end fejlagtige dobbeltformer bortset fra Abs+Sg i konsonantstammer
LEXICON NumCmorf !!= * @CODE@ nyt katalog livm 20170917
 NumC ;
+Num+INNAQ+Der/nn:%>innaq tup- ;
+Num+INNAQ+Der/nn+KASIK+Der/nn:%>innakasik tup- ;
+Num+KKUUTAAQ+Der/nn@U.Num.Pl@:%>ikkuutaaq@U.Num.Pl@ tp ; !PL20210125
+Num+LIK+Der/nn:%>i Z2+lZ ;
+Num+LIK+Der/nn+INNAQ+Der/nn:%>iliinnaq tup- ;
+Num+LIK+Der/nn+KKAAQ@U.Num.Pl@+Der/nn:%>ilikkaaq@U.Num.Pl@ Z1Zmorf ;
+Num+LIK+Der/nn+KKUUTAAQ@U.Num.Pl@+Der/nn:%>ilikkuutaaq@U.Num.Pl@ tp ; !PL20210125
+Num+LIK+Der/nn+NGAJAK+Der/nn:%>ilingajak tup- ;
+Num+LIK+Der/nn+PAK@U.Num.Pl@+Der/nn+SUAQ+Der/nn:%>ilippassuaq@U.Num.Pl@ Z2aqZ ;
+Num+LIK+Der/nn+SSAQ+Der/nn:%>ilissaq tp ;
+Num+NGAJAK+Der/nn:%>ingajak tup- ;
+Num+NISAQ+Der/nn:%>ernisaq tp ;
+Num+PAK@U.Num.Pl@+Der/nn+KASIK+Der/nn:%>erpakasik@U.Num.Pl@ tup- ;
+Num+PAK@U.Num.Pl@+Der/nn+SUAQ+Der/nn:%>erpassuaq@U.Num.Pl@ Z2aqZ ;
+Num+PILUK+Der/nn+LIK+Der/nn:%>ipilu Z2+lZ ;
+Num+PILUK+Der/nn+LIK+Der/nn+RUJUK+Der/nn:%>ipilulerujuk tup- ;
+Num+PILUK+Der/nn+LIK+Der/nn+RUJUK+Der/nn+SUAQ+Der/nn:%>ipilulerujussuaq Z2aqZ ;
+Num+PILUK+Der/nn+LIK+Der/nn+SUAQ+Der/nn:%>ipilulissuaq Z2aqZ ;
+Num+PILUK+Der/nn:%>ipiluk tup- ;
+Num+PILUK+Der/nn+SUAQ+Der/nn:%>ipilussuaq Z2aqZ;
+Num+SIAQ+Der/nn+INNAQ+Der/nn+MINIQ+Der/nn:%>ersiaannamineq Z2+rZ ;
+Num+SIAQ+Der/nn+INNAQ+Der/nn+NNGUAQ+Der/nn:%>ersiaannannguaq Z1nnguaqZ ;
+Num+SIAQ+Der/nn+INNAQ+Der/nn:%>ersiaannaq tup- ;
+Num+SIAQ+Der/nn:%>ersiaq tp ;
+Num+SIAQ+Der/nn+SSAQ+Der/nn+GALUAQ+Der/nn:%>ersiassaraluaq Z2aqZ ;
+Num+SIAQ+Der/nn+SSAQ+Der/nn+MINIQ+Der/nn:%>ersiassamineq Z2+rZ ;
+Num+SIAQ+Der/nn+SSAQ+Der/nn:%>ersiassaq tp ;
+Num+SIAQ+Der/nn+SSAQ+Der/nn+SIAQ+Der/nn:%>ersiassarsiaq tp ;
+Num+SSAQ+Der/nn:%>issaq tp ;
+Num+SUAQ+Der/nn:%>ersuaq Z2aqZ ;
+Num+UTE+Der/nn:%>iut tpt ;
+Num+UTE+Der/nn+SSAQ+Der/nn:%>iutissaq tp ;
+Num+UTE+Der/nn+SUAQ+Der/nn:%>iussuaq Z2aqZ ;
+Num+VIK+Der/nn:%>ivik tup- ;
+Num+VIK+Der/nn+LIK+Der/nn:%>ivi Z2+lZ ;
+Num+VIK+Der/nn+LIK+Der/nn+ARAQ+Der/nn:%>ivileeraq Z2+lZ ;

LEXICON Numtmorf !!= * @CODE@ foorut
 Numt ;
+Num+Orth/Alt:%>%VCTRUNCu Numimorf ; !fooru
+Num+INNAQ+Der/nn:%>%TRUNCinnaq tup- ;
+Num+INNAQ+Der/nn+KASIK+Der/nn:%>%TRUNCinnakasik tup- ;
+Num+LIK+Der/nn: Z2+lZ ;
+Num+LIK+Der/nn+INNAQ+Der/nn:%>%TRUNCliinnaq tup- ;
+Num+LIK+Der/nn+KKAAQ@U.Num.Pl@+Der/nn:%>%TRUNClikkaaq@U.Num.Pl@ Z1Zmorf ;
+Num+LIK+Der/nn+NGAJAK+Der/nn:%>%TRUNClingajak tup- ;
+Num+LIK+Der/nn+PAK@U.Num.Pl@+Der/nn+SUAQ+Der/nn:%>%TRUNClippassuaq@U.Num.Pl@ Z2aqZ ;
+Num+LIK+Der/nn+SSAQ+Der/nn:%>%TRUNClissaq tp ;
+Num+NGAJAK+Der/nn:%>%TRUNCngajak tup- ;
+Num+NISAQ+Der/nn:%>%TRUNCrnisaq tp ;
+Num+PAK@U.Num.Pl@+Der/nn+KASIK+Der/nn:%>%TRUNCrpakasik@U.Num.Pl@ tup- ;
+Num+PAK@U.Num.Pl@+Der/nn+SUAQ+Der/nn:%>%TRUNCrpassuaq@U.Num.Pl@ Z2aqZ ;
+Num+PILUK+Der/nn+LIK+Der/nn:%>%TRUNCpilu Z2+lZ ;
+Num+PILUK+Der/nn+LIK+Der/nn+RUJUK+Der/nn:%>%TRUNCpilulerujuk tup- ;
+Num+PILUK+Der/nn+LIK+Der/nn+RUJUK+Der/nn+SUAQ+Der/nn:%>%TRUNCpilulerujussuaq Z2aqZ ;
+Num+PILUK+Der/nn+LIK+Der/nn+SUAQ+Der/nn:%>%TRUNCpilulissuaq Z2aqZ ;
+Num+PILUK+Der/nn:%>%TRUNCpiluk tup- ;
+Num+PILUK+Der/nn+SUAQ+Der/nn:%>%TRUNCpilussuaq Z2aqZ;
+Num+SIAQ+Der/nn+INNAQ+Der/nn+MINIQ+Der/nn:%>%TRUNCrsiaannamineq Z2+rZ ;
+Num+SIAQ+Der/nn+INNAQ+Der/nn+NNGUAQ+Der/nn:%>%TRUNCrsiaannannguaq Z1nnguaqZ ;
+Num+SIAQ+Der/nn+INNAQ+Der/nn:%>%TRUNCrsiaannaq tup- ;
+Num+SIAQ+Der/nn:%>%TRUNCrsiaq tp ;
+Num+SIAQ+Der/nn+SSAQ+Der/nn+GALUAQ+Der/nn:%>%TRUNCrsiassaraluaq Z2aqZ ;
+Num+SIAQ+Der/nn+SSAQ+Der/nn+MINIQ+Der/nn:%>%TRUNCrsiassamineq Z2+rZ ;
+Num+SIAQ+Der/nn+SSAQ+Der/nn:%>%TRUNCrsiassaq tp ;
+Num+SIAQ+Der/nn+SSAQ+Der/nn+SIAQ+Der/nn:%>%TRUNCrsiassarsiaq tp ;
+Num+SSAQ+Der/nn:%>%TRUNCssaq tp ;
+Num+SUAQ+Der/nn:%>%TRUNCrsuaq Z2aqZ ;
+Num+UTE+Der/nn:%>iut tpt ;
+Num+UTE+Der/nn+SSAQ+Der/nn:%>iutissaq tp ;
+Num+UTE+Der/nn+SUAQ+Der/nn:%>iussuaq Z2aqZ ;
+Num+VIK+Der/nn:%>%TRUNCvik tup- ;
+Num+VIK+Der/nn+LIK+Der/nn:%>%TRUNCvi Z2+lZ ;
+Num+VIK+Der/nn+LIK+Der/nn+ARAQ+Der/nn:%>%TRUNCvileeraq Z2+lZ ;

LEXICON Num1 !!= * @CODE@ 
+IRSIR+Der/nv:%>%TRUNCerser XIirXmorf_stem ;
+KKUUTAAR+Der/nv:%>%TRUNCkkuutaar IV_r_stem ; !livm 20170613
+KKUUTAAR+Der/nv:%>%TRUNCkkuutaar TV ;
+LIR+Der/nv:%>%TRUNCler HTR_ir_GAQ_i ;
+LIR+Der/nv+UTE+Der/vv:%>%TRUNCliup HTR_UTE_SSAQ_ssi ;
+NNGUR+Der/nv:%>%TRUNCnngor  IV_r_UTE_gennemgang ; !PL 20180201 Nyt gennemgangskatalog !IV_r_stem ; !livm 20170505
+NNGUR+Der/nv:%>%TRUNCnngor TV ;
+NNGUR+Der/nv+SAR+Der/vv:%>%TRUNCnngorsar DOTR_IV_r;
+QAR+Der/nv:%>%TRUNCqar IV_r_stem ;
+RAAR+Der/nv:%>%TRUNCraar IV_r_stem ;
+RIAR+Der/nv:%>%TRUNCriar IV_r_stem ;
+U+Der/nv:%>%TRUNCu IV_voq ;
+Num+Abs+Sg:%> Krestr ;
+Num+Rel+Sg:%>%CVqTRUNCtsip Krestr ;
+Num+Trm+Sg:%>%CVqTRUNCtsimut TrmVb ;
+Num+Trm+Sg+Orth/Alt:%>%CVqTRUNCtsinut TrmVb ;
+Num+Abl+Sg:%>%CVqTRUNCtsimit AblVb ; 
+Num+Lok+Sg:%>%CVqTRUNCtsimi LokVb ; 
+Num+Aeq+Sg:%>%CVqTRUNCtsitut AeqVb ; 
+Num+Ins+Sg:%>%CVqTRUNCtsimik Krestr ; 
+Num+Via+Sg:%>%CVqTRUNCtsikkut ViaVb ;

!! I Num2 til Num10 er flagging af NNGUR C-et pga. klokken

LEXICON Num2 !!= * @CODE@ 
+KKAAR@U.ObjNum.Pl@+Der/nv:%>%TRUNCkkaar@U.ObjNum.Pl@ HTR_longV_GAQ_addi ;
+KKUUTAAR@U.ObjNum.Pl@+Der/nv:%>%TRUNCkkuutaar@U.ObjNum.Pl@ TV ;
+IRSIR+Der/nv:%>%TRUNCerser XIirXmorf_stem ;
+LIR+Der/nv:%>%TRUNCler HTR_ir_GAQ_i ;
+LIR+Der/nv+UTE+Der/vv:%>%TRUNCliup HTR_UTE_SSAQ_ssi ;
+NNGUR@C.Num@+Der/nv:%>%TRUNCnngor@C.Num@ IV_r_UTE_gennemgang ; !PL 20180201 Nyt gennemgangskatalog
+NNGUR+Der/nv:%>%TRUNCnngor TV ;
+NNGUR+Der/nv+SAR+Der/vv:%>%TRUNCnngorsar DOTR_IV_rP ;
+QAR+Der/nv:%>%TRUNCqar IV_r_stem ;
+RAAR+Der/nv:%>%TRUNCraar IV_r_stem ;
+RIAR+Der/nv:%>%TRUNCriar IV_r_stem ;
+RIAR+Der/nv:%>%TRUNCriar Gaq ;
+RIAR+Der/nv+INNAR+Der/vv:%>%TRUNCriaannar post_Gaq ;
+U+Der/nv:%>%TRUNCu IV_voq ;
+U+Der/nv:%>%TRUNCu IV_voq ;
+Num+Abs+Pl:%> K_plur ;
+Err/Sub+Num+Abs+Pl:%>%TRUNCt K_plur ;
+Num+Rel+Pl:%> K_plur ;
+Err/Sub+Num+Rel+Pl:%>%TRUNCp K_plur ;
+Num+Trm+Pl:%>nut TrmVb ;
+Num+Trm+Pl:%>%TRUNCnut TrmVb ;
+Num+Abl+Pl:%>nit AblVb ; 
+Num+Abl+Pl:%>niit Krestr ; 
+Num+Lok+Pl:%>ni LokVb ; 
+Num+Aeq+Pl:%>tut AeqVb ; 
+Num+Ins+Pl:%>nik K_plur ; 
+Num+Via+Pl:%>%TRUNCtigut ViaVb ;

!!PL20210514 oprydningsforsøg så Num og N strømlines. pingasut er test-case::
!!Samtlige +Num fjernes fra Num3morf
!!+INNAQ og +INNAQ=KASIK udkommenteret fra Num3
!!Nyt LEX Num_tup-

LEXICON Num3 !!= * @CODE@ 
Num3Ord ;
+IRSIR+Der/nv:%>suerser XIirXmorf_stem ;
+KKAAR@U.ObjNum.Pl@+Der/nv:%>sukkaar@U.ObjNum.Pl@ HTR_longV_GAQ_addi ;
+KKUUTAAR@U.ObjNum.Pl@+Der/nv:%>sukkuutaar@U.ObjNum.Pl@ TV ;
+LIR+Der/nv:%>tser HTR_ir_GAQ_i ;
+LIR+Der/nv+UTE+Der/vv:%>tsiup HTR_UTE_SSAQ_ssi ;
+NNGUR@C.Num@+Der/nv:%>sunngor@C.Num@ IV_r_UTE_gennemgang ; !PL 20180201 Nyt gennemgangskatalog
+NNGUR+Der/nv:%>%TRUNCsunngor TV ;
+NNGUR+Der/nv+SAR+Der/vv:%>sunngorsar DOTR_IV_rP ;
+QAR+Der/nv:%>soqar IV_r_stem ;
+RAAR+Der/nv:%>soraar IV_r_stem ;
+RIAR+Der/nv:%>soriar IV_r_stem ;
+RIAR+Der/nv:%>soriar TV ;
+U+Der/nv:%>suu IV_voq ;
+Num+Abs+Pl:%>sut K_plur ;
+Num+Rel+Pl:%>sut K_plur ;
+Num+Rel+Sg:%>sup K_plur ; !arfineq-pingasup qeqqa pissutigalugu
+Num+Trm+Pl:%>sunut TrmVb ;
+Num+Abl+Pl:%>sunit AblVb ;
+Num+Abl+Pl:%>suniit Krestr ;
+Num+Lok+Pl:%>suni LokVb ; 
+Num+Aeq+Pl:%>sutut AeqVb ; 
+Num+Ins+Pl:%>sunik K_plur ; 
+Num+Via+Pl:%>sutigut ViaVb ;

LEXICON NumEnere
en NumCmorf ;
en+OLang/DAN+Err/Sub:iin NumCmorf ;
et NumCmorf ;
fem NumCmorf ;
fem+OLang/DAN+Err/Sub:fam NumCmorf ;
seks NumCmorf ;
seks+OLang/DAN+Err/Sub:sas NumCmorf ;
seks+OLang/DAN+Err/Sub:sajs NumCmorf ;
syv NumCmorf ;
syv+OLang/DAN+Err/Sub:siv NumCmorf ;
elleve+OLang/DAN+Err/Sub:iilivit Numtmorf ;
tolv NumCmorf ;
tretten NumCmorf ;
tretten+OLang/DAN+Err/Sub:trettan NumCmorf ;
tretten+OLang/DAN+Err/Sub:trattan   NumCmorf ;
fjorten NumCmorf ;
fjorten+OLang/DAN+Err/Sub:fjortan NumCmorf ;
femten NumCmorf ;
femten+OLang/DAN+Err/Sub:femtan NumCmorf ;
femten+OLang/DAN+Err/Sub:faamtan NumCmorf ;
femten+OLang/DAN+Err/Sub:famtan NumCmorf ;
femten+OLang/DAN+Err/Sub:famten NumCmorf ;
seksten NumCmorf ;
seksten+OLang/DAN+Err/Sub:sekstan NumCmorf ;
seksten+OLang/DAN+Err/Sub:sajstan NumCmorf ;
sytten NumCmorf ;
sytten+OLang/DAN+Err/Sub:syttan NumCmorf ;
atten NumCmorf ;
atten+OLang/DAN+Err/Sub:attan NumCmorf ;
nitten NumCmorf ;
nitten+OLang/DAN+Err/Sub:nittan NumCmorf ;
